【裁判字號】    89,交易,207
【裁判日期】    891030
【裁判案由】    過失傷害
【裁判全文】
臺灣臺南地方法院刑事判決                        八十九年度交易字第二七號
    公  訴  人  臺灣台南地方法院檢察署檢察官
    被      告  乙○○
右列被告因過失傷害案件，經檢察官提起公訴 (八十九年度偵字第八六０號)，本院
判決如左：
    主  文
乙○○無罪。
    理  由
一、公訴意旨略以：被告乙○○於民國八十八年八月三十日下午，駕駛車牌號碼ＴＭ
    ─三二五０號自小客車，沿台南市○○路○段快車道由西向東行駛，於同日下午
    九時四十五分許，途經該路段一百十一號前，應注意車前狀況並隨時採取必要之
    安全措施，以避免危害發生，而依當時情形，又無不能注意之情形，竟疏未注意
    ，適甲○○於酒後騎乘車牌號碼ＹＹＡ─五０五號重型機車沿同路由東向西行駛
    至上址，欲左轉穿越該道路，乙○○見狀煞車不及撞及甲○○，使甲○○人車倒
    地，受有右肱骨頸骨骨折、右股骨骨折、右手肘撕裂傷及臉部撕裂傷合併上頜六
    顆牙齒斷落等傷害。案經甲○○訴由台南市警察局第三分局報請臺灣臺南地方法
    院檢察署檢察官偵查起訴。因認被告涉有過失傷害罪嫌等語。
二、按犯罪事實應依證據認定之，無證據不得推定其犯罪事實，刑事訴訟法第一百五
    十四條定有明文。所謂證據，須適於為被告犯罪事實之證明者，始得採為斷罪資
    料，如未能發現相當證據，或證據不足以證明，自不能以推測或擬制之方法，以
    為裁判基礎。本件訊據被告對於右開時、地與告訴人發生車禍之事實自承不諱，
    惟辯稱：當時其在其車道上正常行駛，告訴人酒後騎車自對向而來，因提前左轉
    而駛入其車道，當時其雖已盡量往旁閃避，其左車頭仍撞上告訴人之右側車身，
    其無過失等語。經查本件公訴人認為被告涉有過失傷害罪嫌，係以：汽車行駛時
    ，駕駛人應注意車前狀況，道路交通安全規則第九十四條第三項定有明文。被告
    駕車自當遵守上開之規定，而車禍發生當時，並無不能注意之情事，詎其竟疏未
    遵守上開規定，且案發後無煞車痕跡，肇致本件車禍，其有過失至明云云。復有
    臺灣省臺南區車輛行車事故鑑定委員會鑑定報告附卷足稽為據。惟查：本件告訴
    人於案發現場確有酒後騎車，並逆向行駛至被告車道之不當行為等事實為告訴人
    所不否認。依警卷現場圖觀之，告訴人之機車刮地痕起始點及血跡亦均在被告車
    道上，復有酒精濃度測試表一件在卷可按，此部分事實合先確定。告訴人雖主張
    伊發現被告之汽車前來時，有停車要讓被告先過云云。惟依汽車駕駛人之信賴原
    則論之，應可信賴參與交通行為之對方，亦將同時為必要之注意，相互為遵守交
    通秩序之適當行為，而無考慮對方將會有偶發的違反交通規則之不正當行為之義
    務。被告於車道上正常行駛，對於告訴人突然左轉逆向行駛於其車道上之突發狀
    況，自屬無法閃避及防範，縱使告訴人有停車動作，惟其停車之位置仍在被告車
    道上，並無法減緩被告之撞擊可能。依被告所辯其發現告訴人後即向旁邊即左閃
    ，故其車損為左前車頭，而非正前方，此有相片在卷可稽。而對於行駛中道路上
    之瞬間變化，實無法期待一般之駕駛者均能為最正確之判斷及採取最適當之防範
    措施；本案事發突然，被告已採取閃躲措施以減輕傷害，自不能以被告無煞車痕
    即率而論斷其未注意車前狀況。本件經送台灣省汽車肇事覆議鑑定委員會覆議結
    果，亦認定「告訴人夜晚酒精濃度過量駕駛重機車。行經號誌路口搶先左轉逆向
    斜穿道路，為肇事原因，被告無肇事因素」，此有該會八十九年七月二十八日府
    覆議字第八九一○四○號鑑定意見書在卷可憑。此外復查無其他積極證據足資證
    明被告有右述犯行，揆諸首開說明，被告犯罪尚屬不能證明，自應為無罪之諭知
    。
據上論斷，應依刑事訴訟法第三百零一條第一項判決如主文。
本案經檢察官陳慧玲到庭執行職務
中    華    民    國      八十九      年      十      月      三十      日
                                臺灣臺南地方法院交通法庭
                                        法  官  張      菁
右正本證明與原本無異。
如不服本判決，應於判決送達後十日內向本院提出上訴狀( 應附繕本 )。
                                        書記官  林  木  村
中    華    民    國      八十九      年      十      月      三十一    日
附錄本案論罪科刑法條：
刑法第二百八十四條第一項
  因過失傷害人者，處六月以下有期徒刑、拘役或五百元以下罰金，致重傷者，處一
  年以下有期徒刑、拘役或五百元以下罰金。


司法院資訊處製作；財團法人民間司法改革基金會備份。
